【裁判字號】    97,上易,1210
【裁判日期】    970829
【裁判案由】    竊盜
【裁判全文】
臺灣高等法院刑事判決                97年度上易字第1210號
上  訴  人
即  被  告    甲○○
上列上訴人因竊盜案件，不服臺灣桃園地方法院96年度易字第6
18號，中華民國97年2月1日第一審判決（起訴案號：臺灣桃園地
方法院檢察署95年度偵字第24242、24382號；移送併辦案號：臺
灣桃園地方法院檢察署96年度偵字第4153號），提起上訴，本院
判決如下：
    主  文
上訴駁回。
    事  實
一、甲○○前因施用第二級毒品案件，經台灣桃園地方法院94年
    度壢簡字第806 號判決判處有期徒刑3 月確定，並於民國94
    年8 月23日易科罰金執行完畢（構成累犯）。
二、詎其仍不知悔改，與乙○○（所涉結夥三人以上，於夜間侵
    入住家竊盜等部分業經原審判決有罪，經上訴本院後撤回上
    訴確定）與某姓名年籍不詳綽號「阿成」之成年男子等三人
    ，共同基於意圖為自已不法之所有之竊盜犯意聯絡，廖曉卿
    （所涉幫助結夥三人以上，於夜間侵入住宅竊盜部分業經原
    審判決有罪確定）則基於幫助竊盜之故意，於民國95年10月
    6 日21時許，由廖曉卿以大樓之磁卡，先後帶乙○○、甲○
    ○、阿成等人進入其所居住之桃園縣中壢市○○路○段119號
    13樓之2 之大樓，並提供垃圾袋等物品，供乙○○等人行竊
    時裝竊得物品使用及提供磁卡供乙○○等3 人離去時使用。
    乙○○、甲○○、阿成則在同日21時許至23時許，先後至同
    大樓之桃園縣中壢市○○路○段117號15樓之2 張智凱住處，
    同號14樓之2林經國住處，同號14樓之3之HorinouchiSatoko
    住處，竊取張智凱所有之世華及玉山銀行信用卡各1 張、中
    華商銀、大眾銀行現金卡各1張、勞力士手錶1只、施華洛世
    奇項鍊2條、黃寶石鑲鑽戒指1只、紅寶鑲鑽戒指1只、NOKIA
    牌行動電話1只；林經國所有之電腦主機2台、液晶螢幕19吋
    1台、華南銀行存摺、皮夾2只、手提音響1台；Horinouc hi
    Satoko所有之皮箱鑰匙2支、黑色手電筒1支等物品。
三、案經桃園縣政府警察局平鎮分局報請臺灣桃園地方法院檢察
    署檢察官偵查起訴。
    理  由
壹、證據能力：
一、被告以外之人於審判外之陳述，雖不符前四條之規定，而經
    當事人於審判程序同意作為證據，法院審酌該言詞陳述或書
    面陳述作成時之情況，認為適當者，亦得為證據。」刑事訴
    訟法第159條之5第1項定有明文。
二、檢察官及被告對於本院認定犯罪事實所引用之證據方法，均
    未爭執證據能力，並同意作為證據（見原審卷(一)第69頁、第
    70頁、第111頁，本院卷97年8月15日審判筆錄第2頁至第16
    頁），本院審酌其作成時之情況，認為並無不適當之情事，
    均得作為證據。
貳、實體部分：
一、訊據被告甲○○於原審及本院審理時矢口否認涉犯本件竊盜
    犯行，並辯稱：同案被告乙○○固於95年10月6 日找伊至中
    壢市○○路○段119號13樓之2 同案被告廖曉卿住處幫忙搬家
    ，惟伊當日先行離去，並未幫忙，伊於偵查中供稱伊離去後
    4、50分鐘又回來幫忙背了1個紅色背包、1 個大型塑膠袋，
    係記錯時間云云，惟查：
  (一)被告甲○○於偵訊中供稱：「（問：你有無在95年10月6 日
    跟乙○○到中壢市○○路○段117號？）我有去，可是不是跟
    乙○○一起去，是我打電話給乙○○，是乙○○下樓來幫我
    開門讓我上去的，他要我幫他搬家，我說我要上班沒辦法，
    所以我就先走了。」、「（問：你是幾點到那個地方去的？
    ）晚上10點、11點左右，是乙○○的朋友廖曉卿幫我開的門
    ，我上去乙○○的家聊天，前後大約1 個多小時，我到了之
    後還沒看到阿成，後來他有來，我走的時候阿成還在那。」
    、「（問：你到那邊的時候你有看到乙○○要搬的東西嗎？
    ）沒有。」、「（問：乙○○有叫你幫他搬什麼東西？）當
    天我先回去公司，4、50分鐘後又回來幫他搬了1個紅色的背
    包、1 個大型塑膠袋，裡面好像是鞋子，因為我看到最上面
    是鞋子。」等語（詳95年度偵字第24242號偵查卷第46 頁至
    第47頁），依上開被告甲○○於偵訊中供述，伊既於廖曉卿
    住處沒有看到乙○○要搬的東西，復又於離去後4、50 分鐘
    後又回來幫他搬了1 個大型塑膠袋等物，足知被告甲○○確
    與被告乙○○共同竊盜無疑，再佐以被告甲○○於原審審理
    時供稱：「（問：去廖曉卿家幾次？）去廖曉卿家很多次。
    但『阿成』同時去的只有1 次，那次是乙○○打電話給我，
    我才去的，詳細時間我忘了，我知道是晚上。」等語（詳見
    原審卷(二)第229 頁），依上揭被告甲○○供述足知伊與「阿
    成」一起去廖曉卿住處只有1 次，是被告甲○○於偵訊中所
    供述與「阿成」一起去廖曉卿住處該次，於離去後4、50 分
    鐘後又回來幫乙○○搬了1 個大型塑膠袋等物等語，應無誤
    記時間之情形。
  (二)被告乙○○於原審審理時供稱：「…犯罪事實一的部分，甲
    ○○確實只是去幫我搬東西，並不是幫我偷東西，而且之前
    跟廖曉卿都在該棟大樓進進出出，有時我也會在該大樓居住
    ，該處是廖曉卿同事的住處，是在中壢市○○路○段119號13
    樓之2 」、「（問：甲○○有無幫你到上述中北路處搬東西
    ？）因為我東西太多，後來我有打電話給甲○○，請她來幫
    我搬東西。」、「（問：依你所述，你可以分批搬運，為何
    還需要甲○○幫你搬？）她有開車，所以我請她幫忙，而且
    我會找她，因為我可以跟她一起聊天，阿成也有來幫我搬1
    箱，搬到車上，但後來只有我跟甲○○到我的租處即實踐路
    225號8樓之40，該處是以張美玲名義租的，是我跟張美玲一
    起居住，是我決定搬出中北路地址，才去租的。」等語（詳
    見原審卷(一)第32頁、第33頁、第35頁），依共犯被告乙○○
    之供述之補強證據足知被告甲○○於偵訊中所供述與「阿成
    」一起去廖曉卿住處該次，於離去後4、50 分鐘後又回來幫
    乙○○搬了1 個大型塑膠袋等物將之搬到車上後開車至同案
    被告乙○○之租處即實踐路225號8樓之40之情，應堪認定。
  (三)被告甲○○於原審審理時供稱：「乙○○當天叫我過去幫她
    行李，因為她跟她朋友吵架，要我過去幫忙幫行李，時間我
    忘了，時間差不多是起訴書所載時間，乙○○就住在那裡，
    我也去過幾次，後來我也沒有幫他載東西，我只有幫她載1
    袋鞋子，我載去乙○○中原的家裡，平常她動不動就叫我幫
    她載東西。」等語（詳原審卷(二)第106 頁），依上揭被告甲
    ○○供述，益證被告甲○○於起訴書所載時間幫乙○○載1
    袋東西至乙○○中原的家裡，再參以，被告甲○○初至廖曉
    卿住處時，未見同案被告乙○○所欲請被告甲○○幫運之物
    品，何以其離去4 、50分鐘後，再度返回時，即出現前開大
    塑膠袋並為之搬運，被告甲○○對此物品之來源豈有無疑之
    理？是被告甲○○辯稱其未參與竊盜，應係卸責之詞，不足
    採信，綜此，被告甲○○確與同案被告乙○○、「阿成」共
    同竊盜，迨屬無疑。
  (四)綜上所述，本件事證明確，被告甲○○犯行洵堪認定，應依
    法論科。
二、被告甲○○所為前述3 行為，均係犯刑法第321 條第1 項第
    1 款、第4 款之結夥三人以上，於夜間侵入住宅竊盜罪，共
    3 罪。又被告甲○○曾受上揭事實欄所載罪刑宣告及刑之執
    行完畢情形，此有本院被告前案紀錄表在卷可考，其於前案
    有期徒刑執行完畢後，5 年以內故意再犯本件有期徒刑以上
    之刑之罪，為累犯，甲○○所犯上開之罪，應依刑法第47條
    第1 項規定加重其刑。被告甲○○所犯上開各加重竊盜罪嫌
    罪間，犯意各別，行為互殊，應予分論併罰。
三、原審詳為調查，認被告甲○○事證明確，並依刑事訴訟法第
    299條第1項前段，刑法第28條、第321條第1項第1款、第4款
    、第47條第1項、第51條第5款，中華民國96年罪犯減刑條例
    第2條第1項第3款、第7條之規定。審酌被告正值年輕力壯，
    竟不思循正當途徑賺取財物，而竊取他人財物，危害社會治
    安及被害人之財產權益，且考量所竊得之財物價值及被告犯
    後於原審否認犯行等一切情狀，就被告甲○○所犯前開3 罪
    各處宣告刑有期徒刑8 月，並說明被告所犯上開之罪之犯罪
    時間係在96年4月24日以前，合於中華民國96 年罪犯減刑條
    例第3條第1項第3 款減刑條件，依法減輕其刑2分之1，即各
    減為有期徒刑4 月，並就減得之刑定應執行有期徒刑10月，
    其認事用法並無不當，量刑亦稱妥適，被告上訴否認犯罪，
    為無理由，應予駁回。
據上論斷，應依刑事訴訟法第368條，判決如主文。
本案經檢察官張金塗到庭執行職務。
中    華    民    國    97    年    8     月    29    日
                  刑事第十五庭審判長法  官  吳昭瑩
                                    法  官  李正紀
                                    法  官  李釱任
以上正本證明與原本無異。
不得上訴。
                                    書記官  洪秋帆
中    華    民    國    97    年    8     月    29    日
附錄：本案論罪科刑法條全文
刑法第321條
犯竊盜罪而有左列情形之一者，處六月以上、五年以下有期徒刑
：
一、於夜間侵入住宅或有人居住之建築物、船艦或隱匿其內而犯
之者。
二、毀越門扇、牆垣或其他安全設備而犯之者。
三、攜帶兇器而犯之者。
四、結夥三人以上而犯之者。
五、乘火災、水災或其他災害之際而犯之者。
六、在車站或埠頭而犯之者。
前項之未遂犯罰之。


司法院資訊處製作；財團法人民間司法改革基金會備份。
